【裁判字號】    94,重訴,362
【裁判日期】    950525
【裁判案由】    清償債務
【裁判全文】
臺灣桃園地方法院民事判決             94年度重訴字第362號
原      告  台灣銀行股份有限公司
法定代理人  丙○○
訴訟代理人  戊○○
複代 理 人  乙○○
被      告  台灣黃朝科技股份有限公司
兼上列1 人
法定代理人  丁○○    住福建省.
被      告  甲○○    住台北縣新店市○○路284巷4弄14號9
                        樓
上列當事人間清償債務事件，經本院於民國95年5 月11日言詞辯
論終結，判決如下：
    主  文
被告應連帶給付原告新台幣壹仟伍佰柒拾萬貳仟貳佰零捌元，及
自民國九十四年十月二十五日起至清償日止，按年利率百分之六
點二五四計算之利息，並自民國九十四年十一月二十六日起至清
償日止，其逾期在六個月以內部分，按上開利率百分之十，逾期
超過六個月部分，按上開利率百分之二十計算之違約金。
訴訟費用由被告連帶負擔。
本判決於原告以新台幣伍佰貳拾參萬伍仟元為被告供擔保後，得
假執行。
    事  實
甲、原告方面：
壹、聲明：求為判決如主文第1 項所示，並願供擔保，請准宣告
    假執行。
貳、陳述：
    緣被告台灣黃朝科技股份有限公司（下稱被告台灣黃朝公司
    ）前邀同被告丁○○、甲○○為連帶保證人，於民國93年11
    月18日共同與原告簽訂放款借據（下稱系爭借據），據以向
    原告借得新台幣（下同）2 千萬元，約定借款期限自93年11
    月25日起至94年11月25日止，為期1 年，利率按原告銀行基
    本放款利率即年利率百分之3.934 加百分之2.32，即按年利
    率百分之6.254 計算，由原告在借款期限內一次撥貸，不得
    循環動用，並應自撥款後，每滿1 個月付息1 次，到期還清
    本金。依系爭借據第5 條、第11條約定，如有任何1 宗債務
    未依約清償或攤還本金，全部債務均視為到期，被告即喪失
    分期還款之期限利益，應1 次清償全部借款餘額，且除仍按
    約定利率計息外，其逾期在6 個月以內部分，並按上開利率
    百分之10，逾期超過6 個月部分，則按上開利率百分之20計
    算違約金。詎被告台灣黃朝公司自94年10月25日起即未依約
    還款，依上開約定，業已喪失期限利益，系爭借款已視為全
    部屆期。惟屢經催討，均未獲清償，目前尚欠借款本金15,7
    02,208元及自94年10月25日起至清償日止，按年利率百分之
    6.254 計算之利息，並自94年11月26日起至清償日止，其逾
    期在6 個月以內部分，按上開利率百分之10，逾期超過6 個
    月部分，按上開利率百分之20計算之違約金（下稱系爭借款
    本息及違約金）未清償。而被告丁○○、甲○○為系爭借款
    之連帶保證人，應與被告台灣黃朝公司對原告負連帶清償之
    責。爰依消費借貸及連帶保證之法律關係，請求被告連帶給
    付系爭欠款本息及違約金，請求判決如前開聲明。
參、證據：提出系爭借據、原告銀行放款查詢單、基本放款利率
    資料、被告台灣黃朝公司變更登記表、經濟部函、最高法院
    書記廳通知、被告丁○○、甲○○戶籍謄本各1 件為證。
乙、被告方面：
    被告均未於本件言詞辯論期日到場，亦未提出準備書狀為何
    聲明或陳述。
    理  由
壹、程序部分：
    本件被告均未於言詞辯論期日到場，核均無民事訴訟法第38
    6 條各款所列之情形，爰依原告之聲請，由其一造辯論而為
    判決。
貳、實體部分：
一、原告主張被告台灣黃朝公司前邀同被告丁○○、甲○○為連
    帶保證人，於93年11月18日共同與原告簽訂系爭借據，據以
    向原告借得2 千萬元，並為如前揭事實欄之約定，而被告台
    灣黃朝公司自94年10月25日起即未依約還款，依約已喪失分
    期還款之期限利益，應1 次清償系爭全部借款餘額，惟其迄
    今尚欠系爭借款本息及違約金未清償，而被告丁○○、甲○
    ○為其連帶保證人，應與被告台灣黃朝公司對原告負連帶清
    償之責。爰依消費借貸及連帶保證之法律關係，請求被告連
    帶給付系爭借款本息及違約金，而請求判決如前開聲明等語
    。
二、被告均未到庭辯論，亦均未提出任何書狀為何聲明或陳述。
三、按「當事人對於他造主張之事實，於言詞辯論時不爭執者，
    視同自認。但因他項陳述可認為爭執者，不在此限。」「當
    事人對於他造主張之事實，已於相當時期受合法之通知，而
    於言詞辯論期日不到場，亦未提出準備書狀爭執者，準用第
    1 項之規定。」民事訴訟法第280 條第1 項、第3 項前段定
    有明文。經查，原告主張之上開事實，業據其提出與所述相
    符之系爭借據、原告銀行放款查詢單、基本放款利率資料、
    被告台灣黃朝公司變更登記表、經濟部函、最高法院書記廳
    通知、被告丁○○、甲○○戶籍謄本各1 件為證。而本件原
    告起訴狀繕本及言詞辯論期日通知書均已於相當時日前合法
    通知被告，亦有送達證書7 紙在卷可稽；被告均未到庭辯論
    ，亦未提出任何準備書狀爭執，依前引法文規定，視為被告
    自認原告主張之事實，則原告上開主張自堪信為真實。
四、按消費借貸契約，借用人應於約定期限內，返還與借用物種
    類、品質、數量相同之物；遲延之債務，以支付金錢為標的
    者，債權人得請求依法定利率計算之遲延利息，但約定利率
    較高者，仍從其約定利率；當事人得約定債務人於債務不履
    行時，應支付違約金。民法第478 條前段、第233 條第1 項
    、第250 條第1 項分別定有明文。且按稱保證者，謂當事人
    約定，一方於他方之債務人不履行債務時，由其代負履行責
    任之契約；保證債務，除契約另有訂定外，包含主債務之利
    息、違約金、損害賠償及其他從屬於主債務之負擔；數人負
    同一債務，明示對於債權人各負全部給付之責任者，為連帶
    債務；連帶債務之債權人，得對於債務人之全體，同時請求
    全部之給付。且連帶債務未全部清償前，全體債務人仍負連
    帶責任，同法第739 條、第740 條、第272 條第1 項、第27
    3 條亦定有明文。本件被告台灣黃朝公司既有前揭未依約償
    還系爭借款之違約，而被告丁○○、甲○○均為系爭借款之
    連帶保證人，已如前述。則依上引法文所示，被告自應就系
    爭借款本息及違約金，連帶對原告負清償責任。
五、綜上，原告提起本件訴訟，本於系爭借據之約定，依消費借
    貸及連帶保證之法律關係，請求被告連帶給付系爭借款本息
    及違約金而請求被告連帶給付原告15,702,208元及自94年10
    月25日起至清償日止，按年利率百分之6.254 計算之利息，
    並自94年11月26日起至清償日止，其逾期在6 個月以內部分
    ，按上開利率百分之10，逾期超過6 個月部分，按上開利率
    百分之20計算之違約金，洵屬正當，應予准許。
六、假執行之宣告：原告陳明願供擔保，聲請宣告假執行，經核
    並無不合，爰酌定相當之擔保金額准許之。
七、結論：本件原告之訴為有理由，依民事訴訟法第385 條第1
    項前段、第85條第2 項、第390 條第2 項，判決如主文。
中    華    民    國    95    年    5     月    25    日
                  民事第一庭  法  官  郭琇玲
                              法  官  陳婉玉
                              法  官  陳勇松
以上正本係照原本作成。
如對本判決上訴，須於判決送達後20日內向本院提出上訴狀。
中    華    民    國    95    年    5     月    25    日
                              書記官  蔡佳玲


司法院資訊處製作；財團法人民間司法改革基金會備份。
